臺灣高等法院刑事判決
109年度上訴字第4244號
上  訴  人  臺灣臺北地方檢察署檢察官
被      告  黃明達




上列上訴人因被告詐欺等案件，不服臺灣臺北地方法院109年度
審訴字第898號，中華民國109年9月30日第一審判決（起訴案號
：臺灣臺北地方檢察署108年度偵字第19628、20200、20201、20
374、22403、22699號），提起上訴，本院判決如下：
    主  文
原判決撤銷。
黃明達犯如附表一編號1至12罪名及宣告刑欄所示之罪，各處如
附表一編號1至12罪名及宣告刑欄所示之刑。應執行有期徒刑貳
年。
未扣案之犯罪所得新臺幣陸仟元沒收之，於全部或一部不能沒收
或不宜執行沒收時，追徵其價額。
    事  實
一、黃明達自民國108年6月初某日，加入真實姓名、年籍不詳、
    暱稱分別為「阿誠」、「TINA」等成年人所屬之詐欺集團，
    擔任提領詐騙款項之工作（俗稱「車手」），而與「阿誠」
    、「TINA」及所屬詐騙集團成年成員等人共同意圖為自己不
    法所有，基於三人以上共同犯詐欺取財及隱匿詐欺所得去向
    之洗錢犯意聯絡，由所屬詐欺集團不詳成年成員於如附表一
    編號1至12所示詐騙時間，撥打電話予如附表一編號1至12所
    示之翁宗新等12人，分別以如附表一編號1至12所示詐騙方
    式，施用詐術，致渠等陷於錯誤，而分別依指示於如附表一
    編號1至12所示之匯款時間，將如附表一編號1至12所示之匯
    款金額匯至如附表一編號1至12所示之人頭帳戶後，「阿誠
    」即以行動電話通訊軟體LINE（下稱LINE）指示黃明達，黃
    明達接獲指示後，旋前往不特定地點拿取如附表一編號1至1
    2所示人頭帳戶之金融卡，再於如附表一編號1至12所示之提
    款時間、地點，持上開人頭帳戶金融卡提領如附表一編號1
    至12提款時間及金額欄所示之款項，並將所提領之現金放置
    在「阿誠」所指示之特定地點，以交付詐欺集團成年成員，
    以此等迂迴層轉之方式，製造金流斷點，隱匿如附表一編號
    1至12所示詐欺所得之去向。黃明達因此共獲得新臺幣（下
    同）6,000元之報酬。嗣如附表一編號1至12所示之翁宗新等
    12人發覺受騙，報警處理，始循線查悉上情。
二、案經附表一編號1至12所示之翁宗新等人告訴暨臺北市政府
    警察局信義、大安及中山分局報告臺灣臺北地方檢察署檢察
    官偵查起訴。
    理  由
一、證據能力部分
  ㈠按被告以外之人於審判外之言詞或書面陳述，雖不符刑事訴
    訟法第159條之1至第159條之4之規定，而經當事人於審判程
    序同意作為證據，法院審酌該言詞陳述或書面陳述作成時之
    情況，認為適當者，亦得為證據；當事人、代理人或辯護人
    於法院調查證據時，知有第159條第1項不得為證據之情形，
    而未於言詞辯論終結前聲明異議者，視為有前項之同意；刑
    事訴訟法第159條之5定有明文。查本判決下列認定事實所引
    用之被告以外之人於審判外所為之供述證據資料，公訴人及
    被告黃明達對本院提示之卷證，均表示對於證據能力沒有意
    見而不予爭執，且迄至言詞辯論終結前亦未再聲明異議（見
    本院卷第155至159頁），本院審酌上開證據資料製作時之情
    況，尚無違法不當或證明力明顯過低之瑕疵，亦認以之作為
    證據，應屬適當。
  ㈡本判決下列認定事實所引用之非供述證據，並無證據證明係
    公務員違背法定程序取得之證據，且與本件待證事實具有自
    然之關聯性，均得作為證據。　　
二、認定事實所憑之證據及理由
　㈠上開犯罪事實，業據被告於本院審理時坦承不諱（見本院卷
    第161、162頁），並經告訴人翁宗新、陳雅玲、馬愛霞、黃
    美容、張春雄、卓正南、吳俊輝、謝佳龍、李泳潮、劉又慧
    、楊雅婷、郝桂蘭等人指述明確（見附表二編號1至12卷頁
    出處欄所載），且有如附表二編號13至34所載各項證據在卷
    可稽（見附表二編號13至34卷頁出處欄所載），是依上述補
    強證據已足資擔保被告上開任意性自白與事實相符，應可採
    信。
　㈡被告所為構成洗錢罪之說明：
　⒈按洗錢防制法所稱洗錢，指下列行為：意圖掩飾或隱匿特定
    犯罪所得來源，或使他人逃避刑事追訴，而移轉或變更特定
    犯罪所得。掩飾或隱匿特定犯罪所得之本質、來源、去向
    、所在、所有權、處分權或其他權益者。收受、持有或使
    用他人之特定犯罪所得，洗錢防制法第2條定有明文。故行
    為人如有上揭各款所列洗錢行為者，即成立同法第14條第1
    項之洗錢罪。從而，倘詐欺集團向被害人施用詐術後，為隱
    匿其詐欺所得財物之去向，而令被害人將其款項轉入該集團
    所持有、使用之人頭帳戶，並由該集團所屬之車手前往提領
    詐欺所得款項得逞，如能證明該帳戶內之資金係本案詐欺之
    特定犯罪所得，即已該當於洗錢防制法第14條第1項之洗錢
    罪。
　⒉經查，本件「阿誠」、「TINA」及所屬詐欺集團成年成員向
    如附表一編號1至12所示告訴人等施用詐術後，為隱匿渠等
    詐欺所得之去向，乃令告訴人等將受騙款項存入或匯至如附
    表一編號1至12所示之人頭帳戶內，由車手即被告前往提領
    該等款項，並依指示放置特定地點，以交付詐騙集團成年成
    員，該詐欺集團成員利用此種由車手提款再逐層轉交方式，
    客觀上確實已製造金流之斷點，致無從或難以追查前揭犯罪
    所得，而隱匿該犯罪所得之去向及所在。又被告於上開行為
    時，其主觀上對於金融卡之使用、提領現金等行為均有認識
    ，知悉持金融卡提領人頭帳戶內款項之後，根本無從查知該
    真正提領款項之人為何人、更無從查明帳戶內款項之去向，
    卻仍依「阿誠」之指示，提領現金後放置特定地點以為交付
    等節以觀，堪認被告主觀上亦有隱匿特定犯罪所得去向之洗
    錢故意。是依上開說明，被告此部分所為自屬洗錢防制法第
    2條第2款所規範之洗錢行為無訛。至被告於本院審理中時坦
    承前揭擔任車手提領款項後放置特定地點以轉交上手之事實
    ，僅稱：不知此等行為是否構成洗錢云云，應係對其所為在
    法律上之評價有所誤解所致，尚非足採。
　㈢按共同正犯之成立，祇須具有犯意之聯絡，行為之分擔，既
    不問犯罪動機起於何人，亦不必每一階段犯行，均經參與（
    最高法院34年上字第862號判例意旨參照）；共同正犯間，
    非僅就其自己實施之行為負其責任，並在犯意聯絡之範圍內
    ，對於他共同正犯所實施之行為，亦應共同負責（最高法院
    32年上字第1905號判例意旨參照）。換言之，共同實施犯罪
    行為之人，在合同意思範圍以內，各自分擔犯罪行為之一部
    ，相互利用他人之行為，以達其犯罪之目的者，即應對於全
    部所發生之結果，共同負責。另共同正犯之意思聯絡，原不
    以數人間直接發生者為限，即有間接之聯絡者，亦包括在內
    ，如甲分別邀約乙、丙犯罪，雖乙、丙間彼此並無直接之聯
    絡，亦無礙於其為共同正犯之成立（最高法院77年台上字第
    2135號判例意旨參照）。查一般詐欺集團之犯罪型態及模式
    ，自收集被害人個人資料、撥打電話等方式實行詐欺、提領
    詐得款項、繳回贓款、分贓等各階段，乃需由多人縝密分工
    方能完成之集團性犯罪，倘其中有任一環節脫落，顯將無法
    順遂達成詐欺集團詐欺取財之結果。被告於加入上開詐欺集
    團後，雖非居於核心地位，亦未自始至終參與各階段之犯行
    ，然其主觀上對該詐欺集團呈現細密之多人分工模式及彼此
    扮演不同角色、分擔相異工作而屬有結構性組織等節，已有
    所認知，且其所參與者既係本件整體詐欺取財犯罪計畫不可
    或缺之重要環節，而與該詐欺集團其他成員間，在合同意思
    範圍內，各自分擔犯罪行為之一部，彼此相互利用他人之行
    為，最終共同達成其等詐欺取財犯罪之目的，則被告自應就
    其參與之詐欺取財犯行，同負全責。是被告與「阿誠」、「
    TINA」及所屬詐欺集團成年成員間，就事實欄一（即附表一
    ）所載之犯行，均有犯意聯絡及行為分擔甚明。
　㈣綜上所述，本件事證明確，被告確實有為事實欄一（即附表
    一）所載之三人以上共同犯詐欺取財及洗錢等犯行，堪予認
    定。
三、論罪：
　㈠核被告如事實欄一（即附表一編號1至12）所為，均係犯刑法
    第339條之4第1項第2款之三人以上共同犯詐欺取財罪及洗錢
    防制法第14條第1項、第2條第2款之洗錢罪。
　㈡被告與「阿誠」、「TINA」及所屬詐欺集團成年成員間，就
    上開犯行均有犯意聯絡及行為分擔，應論以共同正犯。
　㈢被告所為各次三人以上共同犯詐欺取財罪與洗錢罪間，屬一
    行為觸犯數罪名之想像競合犯，應依刑法第55條之規定從一
    重依三人以上共同犯詐欺取財罪處斷。
　㈣詐欺取財罪既係為保護個人之財產法益而設，則關於行為人
    詐欺犯罪之罪數計算，除非存在時間或空間上之全部或局部
    之重疊關係，否則原則上自應依遭受詐騙之被害人人數定之
    。而就不同被害人所犯之詐欺取財行為，受侵害之財產監督
    權既歸屬各自之權利主體，且犯罪時間或空間亦有相當差距
    ，是就如附表一編號1至12所示犯行，應屬犯意各別，行為
    互殊，應予分論併罰。
四、上訴之判斷
  ㈠原審認被告罪證明確，而予依法論科，固非無見。惟查：
  ⒈被告與「阿誠」、「TINA」及所屬詐欺集團成年成員共同為
    如事實欄一（即附表一）所載犯行，均成立刑法第339條之4
    第1項第2款之三人以上共同詐欺取財罪及洗錢防制法第14條
    第1項之洗錢罪，已如前述。詎原判決對被告上開犯行僅論
    處刑法第339條第1項之詐欺取財罪，且就被訴洗錢部分不另
    為無罪諭知，容有未洽。
  ⒉基於「任何人不得保有不法行為之獲利」原則，對於因犯罪
    造成之財產利益不法流動，應藉由「沒收犯罪利得」法制，
    透過類似不當得利之衡平措施，使之回歸犯罪發生前的合法
    財產秩序狀態。從而若被害人因犯罪受害所形成之民事請求
    權實際上已獲全額滿足，行為人亦不再享有因犯罪取得之財
    產利益，則犯罪利得沒收之規範目的已經實現，自無庸宣告
    犯罪利得沒收、追徵。惟若被害人就全部受害數額與行為人
    成立調（和）解，然實際上僅部分受償者，其能否確實履行
    償付完畢既未確定，縱被害人日後可循民事強制執行程序保
    障權益，因刑事訴訟事實審判決前，尚未實際全數受償，該
    犯罪前之合法財產秩序狀態顯未因調（和）解完全回復，行
    為人犯罪利得復未全數澈底剝奪，則法院對於扣除已實際給
    付部分外之其餘犯罪所得，仍應諭知沒收、追徵，由被害人
    另依刑事訴訟法第473條第1項規定聲請發還，方為衡平（最
    高法院108年度台上字第672號判決意旨參照）。查被告本件
    犯罪所得為6,000元乙節，業據被告於原審審理時供承在卷
    （見原審卷第196頁）。其雖與部分告訴人以如附表三所示
    金額達成和解，此有如附表二編號35所示和解筆錄可參（卷
    頁出處詳如附表二編號35備註欄所載）。然被告並未依約履
    行和解條件乙節，亦據告訴人吳俊輝於本院審理時陳述在卷
    （見本院卷第162頁）。從而，被告承諾賠償部分告訴人之
    和解金額雖超出其實際犯罪所得甚多，然其上開犯罪所得迄
    未實際合法發還告訴人等，且未扣案，仍應依刑法第38條之
    1第1項前段、第3項之規定予以沒收及追徵。原審認被告已
    與部分告訴人達成和解，縱被告未能履行，告訴人等亦得執
    前揭和解筆錄對被告財產強制執行，已足以達到沒收制度剝
    奪被告犯罪所得之立法目的，而依刑法第38條之2第2項規定
    ，就被告上開犯罪所得不予宣告沒收，亦有未合。
  ㈡檢察官以原判決就被告本案犯行僅論處刑法第339條第1項之
    詐欺取財罪，未論處刑法第339條之4第1項第2款之三人以上
    共同詐欺取財罪，及就被告被訴洗錢部分為不另為無罪之諭
    知，均有不當為由，提起上訴，為有理由，且原判決尚有上
    開違誤之處，自屬無可維持，應由本院予以撤銷改判。
五、科刑審酌事項
  ㈠爰以行為人之責任為基礎，審酌被告正值青壯，不思以正當
    途徑獲取財物，竟依指示取得他人帳戶金融卡後提領各該帳
    戶款項轉交他人，造成無辜民眾受騙而受有金錢損失，且亦
    因被告所為隱匿犯罪所得去向，致使執法人員難以追查正犯
    之真實身分，所為應予非難，兼衡被告所提領與告訴人等受
    騙有關之款項依附表一編號1至12所載金額，告訴人等損失
    雖屬不輕，但究非鉅額，其在本案之分工地位屬出面提領款
    項之車手，非居於主要核心地位，被告犯罪後坦承犯行，且
    與部分告訴人達成和解，然尚未依約履行等情，犯後態度尚
    可，暨被告於本院審理時自述高職肄業之智識程度、目前無
    業、未婚、需扶養母親之家庭生活經濟狀況（見本院卷第16
    2頁）等一切情狀，改量處如附表一編號1至12「罪名及宣告
    刑欄」所示之刑。
  ㈡審酌被告如附表一編號1至12所犯各罪之犯罪類型、動機、情
    節，對於法益侵害之加重效應，整體評價其應受矯治之程度
    ，並兼衡責罰相當與刑罰經濟之原則，就附表一編號1至12
    所示各罪，定其應執行刑為有期徒刑2年。
六、沒收
  ㈠按「任何人都不得保有犯罪所得」為普世基本法律原則，犯
    罪所得之沒收、追繳或追徵，在於剝奪犯罪行為人之實際犯
    罪所得（原物或其替代價值利益），使其不能坐享犯罪之成
    果，以杜絕犯罪誘因，可謂對抗、防止經濟、貪瀆犯罪之重
    要刑事措施，性質上屬類似不當得利之衡平措施，著重所受
    利得之剝奪。然苟無犯罪所得，自不生利得剝奪之問題，固
    不待言，至2人以上共同犯罪，關於犯罪所得之沒收、追繳
    或追徵，倘個別成員並無犯罪所得，且與其他成員對於所得
    亦無事實上之共同處分權時，同無「利得」可資剝奪，特別
    在集團性或重大經濟、貪污犯罪，不法利得龐大，一概採取
    絕對連帶沒收、追繳或追徵，對未受利得之共同正犯顯失公
    平。有關共同正犯犯罪所得之沒收、追繳或追徵，最高法院
    改採沒收或追徵應就各人所分得者為之之見解。所謂各人「
    所分得」，係指各人「對犯罪所得有事實上之處分權限」，
    法院應視具體個案之實際情形而為認定：倘若共同正犯各成
    員內部間，對於不法利得分配明確時，固應依各人實際分配
    所得沒收；然若共同正犯成員對不法所得並無處分權限，其
    他成員亦無事實上之共同處分權限者，自不予諭知沒收。查
    被告本案犯罪所得部分，業據其於原審審理時供承：對方答
    應我，不管我1天提領幾筆，每日固定取得1,500元的報酬，
    本案是108年6月11日、12日、14日、20日共工作4天，拿到
    報酬總計6,000元等語（見原審卷第196頁），故被告本案犯
    行共獲得6,000元之報酬甚明。其餘部分既非被告所實際獲
    取或具有共同處分權限，揆諸上開說明，即無從宣告沒收、
    追徵。
  ㈡再者，被告雖與部分告訴人達成和解，然被告實際上並未依
    約賠償，已如前述。故被告承諾賠償告訴人之和解金額雖超
    出其實際犯罪所得甚多，然其上開犯罪所得迄未實際合法發
    還告訴人，且未扣案，揆諸前開說明，仍應依刑法第38條之
    1第1項前段規定宣告沒收，並依同條第3項規定諭知於全部
    或一部不能沒收或不宜執行沒收時，追徵其價額。至被告嗣
    後如依和解條件履行，則於其實際償還金額之同一範圍內，
    既因該財產利益獲得回復，而與已實際發還無異，自無庸再
    執行該部分犯罪所得之沒收。
據上論斷，應依刑事訴訟法第369條第1項前段、第364條、第299
條第1項前段，判決如主文。
本案經檢察官陳仁傑提起公訴，檢察官吳春麗提起上訴，檢察官
許仲瑩到庭執行職務。
中　　華　　民　　國　　110 　年　　1 　　月　　6 　　日
                  刑事第十五庭  審判長法　官  林怡秀
  　　　　　　　　　　　　　　　　　　法　官  陳信旗
  　　　　　　　　　　　　　　　　　　法　官  古瑞君
以上正本證明與原本無異。
如不服本判決，應於收受送達後20日內向本院提出上訴書狀，其
未敘述上訴之理由者並得於提起上訴後20日內向本院補提理由書
（均須按他造當事人之人數附繕本）「切勿逕送上級法院」。
                                      書記官  陳采薇
中　　華　　民　　國　　110 　年　　1  　 月　　 6　  日
附錄本案論罪科刑法條全文：
中華民國刑法第339條之4
犯第339條詐欺罪而有下列情形之一者，處1年以上7年以下有期
徒刑，得併科1百萬元以下罰金：
一、冒用政府機關或公務員名義犯之。
二、三人以上共同犯之。
三、以廣播電視、電子通訊、網際網路或其他媒體等傳播工具，
    對公眾散布而犯之。
前項之未遂犯罰之。
洗錢防制法第2條
本法所稱洗錢，指下列行為：
一、意圖掩飾或隱匿特定犯罪所得來源，或使他人逃避刑事追訴
    ，而移轉或變更特定犯罪所得。
二、掩飾或隱匿特定犯罪所得之本質、來源、去向、所在、所有
    權、處分權或其他權益者。
三、收受、持有或使用他人之特定犯罪所得。
洗錢防制法第14條
有第二條各款所列洗錢行為者，處7年以下有期徒刑，併科新臺
幣5百萬元以下罰金。
前項之未遂犯罰之。
前二項情形，不得科以超過其特定犯罪所定最重本刑之刑。
附表一：　
編號 告訴人 詐騙時間、方式 匯款時間及金額（新臺幣） 人頭帳戶 提款時間及金額（新臺幣） 提款地點 罪名及宣告刑欄  1 翁宗新 108年6月11日10時10分許 108年6月11日 中國信託商業銀行000000000000000帳號(戶名：朱玉文）  108年6月11日10時21分32秒 臺北市○○區○○○路0段000號 黃明達犯三人以上共同犯詐欺取財罪，處有期徒刑壹年貳月。   誆稱網路商品買賣云云 17,000元  20,000元   2 陳雅玲 108年6月11日10時許 108年6月11日    黃明達犯三人以上共同犯詐欺取財罪，處有期徒刑壹年壹月。   誆稱網路商品買賣云云 3,300元     3 馬愛霞 108年6月11日，誆稱網路商品買賣云云 108年6月11日 同上 108年6月11日15時14分47秒 臺北市○○區○○○路0段00○0號 黃明達犯三人以上共同犯詐欺取財罪，處有期徒刑壹年壹月。    5,000元  4,000元   4 黃美容 108年6月10日12時許、6月12日12時20分許 108年6月12日 中國信託商業銀行000000000000000帳號(戶名：吳祐誠） 108年6月12日15時31分20秒 臺北市○○區○○○路0段000○0號 黃明達犯三人以上共同犯詐欺取財罪，處有期徒刑壹年肆月。   誆稱為其姪女急需用錢云云 150,000元  20,000元        108年6月12日15時32分17秒        20,000元        108年6月12日15時37分29秒 臺北市○○區○○○路0段000巷00號       80,000元   5 張春雄 108年6月13日11時58分許 108年6月13日 同上 108年6月14日8時56分19秒 臺北市○○區○○○路0段000號 黃明達犯三人以上共同犯詐欺取財罪，處有期徒刑壹年肆月。   誆稱為其友人急需用錢云云 150,000元  60,000元   6 卓正南 108年6月14日9時55分許 108年6月14日 郵局00000000000000000帳戶(戶名：吳祐誠） 108年6月14日10時15分25秒 臺北市○○區○○○路0段000號 黃明達犯三人以上共同犯詐欺取財罪，處有期徒刑壹年貳月。   誆稱網路商品買賣云云 13,000元  13,000元   7 吳俊輝 108年6月14日11時30分許 108年6月14日 同上 108年6月14日10時58分59秒 臺北市○○區○○路000號1樓 黃明達犯三人以上共同犯詐欺取財罪，處有期徒刑壹年貳月。   誆稱網路商品買賣云云 17,000元  17,000元   8 謝佳龍 108年6月12日 108年6月14日 同上 108年6月14日11時57分56秒 臺北市○○區○○街00號 黃明達犯三人以上共同犯詐欺取財罪，處有期徒刑壹年貳月。   誆稱網路商品買賣云云 15,000元  15,000元   9 李泳潮 108年6月14日9時許，誆稱網路商品買賣云云 108年6月14日 同上 108年6月14日13時8分47秒 臺北市○○區○○路000號 黃明達犯三人以上共同犯詐欺取財罪，處有期徒刑壹年貳月。     13,000元  20,005元   10 劉又慧（起訴書附表編號9誤載為劉又蕙） 108年6月14日 108年6月14日    黃明達犯三人以上共同犯詐欺取財罪，處有期徒刑壹年貳月。   誆稱網路商品買賣云云 15,000元     11 楊雅婷 108年6月14日 108年6月14日 同上 108年6月14日14時48分51秒 臺北市○○區○○路000號1樓 黃明達犯三人以上共同犯詐欺取財罪，處有期徒刑壹年貳月。   誆稱網路商品買賣云云 10,000元、8,000元  44,000元   12 郝桂蘭 108年6月19日20時許 108年6月20日 郵局帳戶：00000000000000帳號(戶名：蔡友傑） 108年6月20日13時0分17秒 臺北市○○區○○○路0段000號 黃明達犯三人以上共同犯詐欺取財罪，處有期徒刑壹年肆月。   誆稱為其外甥女急需用錢云云 200,000元  20,000元        108年6月20日13時21分3秒 臺北市○○區○○○路0段000巷00號       20,000元        108年6月20日13時22分12秒        20,000元   
附表二：
編號 證據名稱   卷頁出處  1 證人即告訴人翁宗新於108年6月12日警詢之證述   108偵20200卷第19-23頁  2 證人即告訴人陳雅玲於108年7月27日警詢之證述   108偵20200卷第25-27頁  3 證人即告訴人馬愛霞於108年6月11日警詢之證述   108偵20200卷第29-35頁  4 證人即告訴人黃美容  於108年6月18日警詢之證述 108偵20201卷第25、26頁，109偵22403卷第191-193頁，108偵22699卷第79、80頁     於109年7月29日原審準備程序之陳述 原審卷第145、146頁  5 證人即告訴人張春雄  於108年6月16日警詢之證述 109偵22403卷第215-217頁，108偵22699卷第61、62頁     於109年7月29日原審準備程序之陳述 原審卷第145、146頁  6 證人即告訴人卓正南  於108年6月14日警詢之證述 108偵19628卷第81、82頁 109偵22403卷第81-83頁  7 證人即告訴人吳俊輝  於108年6月14日警詢之證述 108偵19628卷第94-96頁，109偵22403卷第101-105頁     於109年7月29日原審準備程序之陳述 原審卷第145、146頁  8 證人即告訴人謝佳龍  於108年6月24日警詢之證述 108偵19628卷第115-117頁，109偵22403卷第137-141頁     於109年7月29日原審準備程序之陳述 原審卷第145、146頁  9 證人即告訴人 李泳潮  於108年6月26日警詢之證述 108偵19628卷第162-164頁  10 證人即告訴人 劉又慧  於108年6月14日警詢之證述 108偵19628卷第138、139頁  11 證人即告訴人 楊雅婷  於108年6月15日警詢之證述 108偵19628卷第152-154頁     於109年7月29日原審準備程序之陳述 原審卷第145、146頁  12 證人即告訴人 郝桂蘭  於108年6月26日警詢之證述 108偵20374卷第13-16頁     於109年7月29日原審準備程序之陳述 原審卷第145、146頁  
13 告訴人翁宗新匯款及報案相關資料（詐騙帳戶：朱玉文中國信託） (1)內政部警政署反詐騙諮詢專線紀錄表、反詐騙案件紀錄表（翁宗新） (2)新北市政府警察局板橋分局沙崙派出所受理詐騙帳戶通報警示簡便格式表、165專線協請金融機構暫行圈存疑似詐欺款項通報單（翁宗新） (3)翁宗新之LINE對話紀錄擷圖 (4)翁宗新之網路銀行交易明細 (5)翁宗新之第一銀行匯款收交易明細表 108偵20200卷第55-65、67、69-95、99頁  14 告訴人陳雅玲匯款及報案相關資料（詐騙帳戶：朱玉文中國信託） 桃園市政府警察局八德分局廣興派出所受理詐騙帳戶通報警示簡便格式表（陳雅玲） 108偵20200卷第101頁  15 告訴人馬愛霞匯款及報案相關資料（詐騙帳戶：朱玉文中國信託） (1)165專線協請金融機構暫行圈存疑似詐欺款項通報單（馬愛霞） (2)桃園市政府警察局中壢分局廣興派出所受理詐騙帳戶通報警示簡便格式表（馬愛霞） 108偵20200卷第103、105頁   16 告訴人黃美容匯款及報案相關資料（詐騙帳戶：吳祐誠中國信託） (1)內政部警政署反詐騙案件紀錄表、新北市政府警察局土城分局廣福派出所受理詐騙帳戶通報警示簡便格式表、受理各類案件紀錄表（黃美容） (2)黃美容之土城區農會108年6月12日匯款申請書收執聯 (3)黃美容之LINE對話紀錄擷圖 109偵22403卷第189、195、197-203、205頁，108偵22699卷第71-74、77-78、81-85頁，108偵20201卷第27、29-31頁  17 告訴人張春雄匯款及報案相關資料（詐騙帳戶：吳祐誠中國信託） (1)內政部警政署反詐騙案件紀錄表、基隆市警察局第三分局百福派出所受理刑事案件報案三聯單、受理各類案件紀錄表（張春雄） (2)張春雄之存摺內頁 109偵22403卷第213、229頁，108偵22699卷第59、63-65、67頁   18 告訴人卓正南匯款及報案相關資料（詐騙帳戶：吳祐誠中華郵政） (1)內政部警政署反詐騙案件紀錄表、臺中市政府警察局清水分局梧棲分駐所陳報單、受理各類案件紀錄表、受理刑事案件報案三聯單（卓正南） (2)卓正南之台新銀行沙鹿分行綜合活期儲蓄存款存摺封面、網路交易明細 108偵19628卷第75-80、83、85、86頁，109偵22403卷第79-80、87-89、91-93、97頁   19 告訴人吳俊輝匯款及報案相關資料（詐騙帳戶：吳祐誠中華郵政） (1)內政部警政署反詐騙案件紀錄表、臺北市政府警察局中山分局中山一派出所陳報單、受理各類案件紀錄表、受理刑事案件報案三聯單、受理詐騙帳戶通報警示簡便格式表（吳俊輝） (2)張淑君之台北中山郵局存摺封面及內頁 (3)吳俊輝之LINE對話紀錄翻拍照片 108偵19628卷第89-93、98-100、102-110頁，109偵22403卷第79-80、109-111、113-125、127、133頁  20 告訴人謝佳龍匯款及報案相關資料（詐騙帳戶：吳祐誠中華郵政） (1)內政部警政署反詐騙諮詢專線紀錄表、臺東縣警察局臺東分局寶桑派出所陳報單、受理詐騙帳戶通報警示簡便格式表、受理刑事案件報案三聯單（謝佳龍） (2)謝佳龍之郵局存款人收執聯 (3)謝佳龍LINE對話紀錄翻拍照片 108偵19628卷第111-113、119-121、123、127-133頁，109偵22403卷第135-136、143、145-151、153、159頁  21 告訴人李泳潮匯款及報案相關資料（詐騙帳戶：吳祐誠中華郵政） (1)內政部警政署反詐騙諮詢專線紀錄表、屏東縣政府警察局內埔分局龍泉派出所陳報單、受理各類案件紀錄表、受理詐騙帳戶通報警示簡便格式表、受理刑事案件報案三聯單（李泳潮） (2)李泳潮之LINE對話紀錄擷圖 (3)李泳潮之網路交易明細 108偵19628卷第157-161、165-168頁   22 告訴人劉又慧匯款及報案相關資料（詐騙帳戶：吳祐誠中華郵政） 內政部警政署反詐騙諮詢專線紀錄表、桃園市政府警察局大園分局新波派出所陳報單、受理各類案件紀錄表、受理詐騙帳戶通報警示簡便格式表、受理刑事案件報案三聯單（劉又慧） 108偵19628卷第135-137、140-144頁  23 告訴人楊雅婷匯款及報案相關資料（詐騙帳戶：吳祐誠中華郵政） (1)內政部警政署反詐騙案件紀錄表、高雄市政府警察局左營分局新莊派出所陳報單、受理詐騙帳戶通報警示簡便格式表、受理刑事案件報案三聯單（楊雅婷） (2)楊雅婷之彰化銀行網路交易明細 (3)楊雅婷之LINE對話紀錄擷圖 108偵19628卷第147-151、155、156頁  24 告訴人郝桂蘭匯款及報案相關資料（詐騙帳戶：蔡友傑中華郵政） (1)郝桂蘭之國泰世華銀行中正分行活期儲蓄存款存摺封面 (2)郝桂蘭之郵政匯款申請書 (3)內政部警政署反詐騙案件紀錄表（郝桂蘭） 108偵20374卷第17、23、29頁  25 被告於偵查時庭呈之報紙徵人廣告 108偵19628卷第213頁  26 被告提款之監視器相關畫面 108偵19628卷第25-41、250頁，108偵20200卷第37-39頁，108偵20201卷第16-18頁，108偵20374卷第25-27頁，109偵22403卷第27-31頁，108偵22699卷第23頁  27 中國信託商業銀行股份有限公司109年4月20日中信銀字第109224839086723號函暨所附朱玉文之開戶資料及交易明細、自動化交易LOG-財金交易明細表 108偵20200卷第43、165-173頁  28 中華郵政股份有限公司108年7月30日儲字第1080174888號函暨所附吳祐誠之詐騙帳戶開戶基本資料及歷史交易清單 109偵22403卷第41-45頁，108偵20201卷第33-36頁  29 中華郵政股份有限公司109年1月9日儲字第1090007340號函暨所附吳祐誠之開戶資料、交易明細表 108偵19628卷第55-59、227-233、251、252頁，108偵20201卷第87-89頁   30 中國信託商業銀行股份有限公司108年8月5日中信銀字第108224839168025號函暨所附吳祐誠之開戶資本資料與存款交易明細 109偵22403卷第53-57頁  31 中國信託商業銀行股份有限公司108年8月27日中信銀字第108224839185054號函暨所附吳祐誠之開戶基本資料及存款交易明細、自動化交易LOG資料 108偵22699卷第29-57頁，108偵20201卷第21-23頁  32 中華郵政股份有限公司108年7月30日儲字第1080174910號函暨所附蔡友傑之帳戶基本資料及歷史交易清單 108偵20374卷第19-22頁  33 被告提領帳戶時間、地點一覽表 108偵19628卷第49-53、249頁，109偵22403卷第23-25、39頁，108偵22699卷第19-21頁  34 金融機構聯防機制通報單 108偵19628卷第84、101、125、145、169頁  35 原審109年度審附民字第1394、1395、1396、1397、1398、1399號和解筆錄 原審卷第149-151頁  
附表三： 
編號 和解內容：  備註 1 1.被告願給付告訴人黃美容新臺幣（下同）60,000元。 2.給付方式： （1）被告自109年10月（含當月）起，按月於每月10日前給付3,000元至全部清償完畢為止，並由被告匯款至告訴人黃美容於合作金庫銀行土城分行所開設之存簿帳號：0000000000000號。 （2）如有一期未履行，視為全部到期。  原審109年度審附民字第1394、1395、1396、1397、1398、1399號和解筆錄（見原審卷第149頁） 2 1.被告願給付告訴人張春雄30,000元。 2.給付方式： （1）被告自109年10月（含當月）起，按月於每月10日前給付3,000元至全部清償完畢為止，並由被告匯款至告訴人張春雄於中華郵政基隆百福郵局所開設之存簿帳號：00000000000000號。 （2）如有一期未履行，視為全部到期。  同上 3 1.被告願給付告訴人吳俊輝8,500元。 2.給付方式： （1）被告自109年10月（含當月）起，按月於每月10日前給付3,000元至全部清償完畢為止，並由被告匯款至告訴人吳俊輝於中華郵政宜蘭東港路郵局所開設之存簿帳號：00000000000000號。 （2）如有一期未履行，視為全部到期。  同上 4 1.被告願給付告訴人謝佳龍7,500元。 2.給付方式： （1）被告自109年10月（含當月）起，按月於每月10日前給付3,000元至全部清償完畢為止，並由被告匯款至告訴人謝佳龍於中華郵政台東馬蘭郵局所開設之存簿帳號：00000000000000號。 （2）如有一期未履行，視為全部到期。  同上 5 1.被告願給付告訴人楊雅婷22,000元。 2.給付方式： （1）被告自109年10月（含當月）起，按月於每月10日前給付3,000元至全部清償完畢為止，並由被告匯款至告訴人楊雅婷於中華郵政南州郵局所開設之存簿帳號：00000000000000號。 （2）如有一期未履行，視為全部到期。  同上 6 1.被告願給付告訴人郝桂蘭10,000元。 2.給付方式： （1）被告自109年10月（含當月）起，按月於每月10日前給付3,000元至全部清償完畢為止，並由被告匯款至告訴人郝桂蘭於中華郵政台北汀州郵局所開設之存簿帳號：00000000000000號。 （2）如有一期未履行，視為全部到期。  同上